臺灣士林地方法院民事判決
110年度簡上字第222號
上  訴  人  王筑平  
訴訟代理人  鍾周亮律師
被  上訴人  凃昭揚  
上列當事人間請求損害賠償事件，上訴人對於民國110年8月19日
本院士林簡易庭110年度士簡字第834號第一審判決提起上訴，本
院於110年12月30日言詞辯論終結，判決如下：
    主      文
上訴駁回。
第二審訴訟費用由上訴人負擔。
    事實及理由
一、上訴人主張：被上訴人為訴外人新光人壽保險股份有限公司
    （下稱新光人壽）士林通訊處區經理，伊為被上訴人之下屬
    。於民國109年7月29日下午2時14分許，被上訴人因不滿伊
    關閉辦公室玻璃門，遂在同事及客戶等不特定多數人均可自
    由出入、共見共聞之辦公室內對伊辱罵：「妳是神經病嗎，
    要妳不要關門妳聽不懂嗎，妳這樣推出去是怎樣，妳有病嗎
    ，自己選的位置裝甚麼委屈，妳覺得委屈妳可以滾阿，幹你
    娘，蕭查某，滾出公司」（下稱系爭言語），並導致伊恐慌
    憂鬱症復發，而侵害伊之名譽及身體健康權，依民法第184
    條第1項前段、第195條第1項規定，請求被上訴人再給付新
    臺幣（下同）46萬5,000元之精神慰撫金等語（原審判決命
    被上訴人給付3萬5,000元本息部分，未據被上訴人聲明不服
    ，不在本院審理範圍）。
二、被上訴人則以：上訴人請求之慰撫金過高等語，資為抗辯。
三、原審就上開部分為上訴人敗訴之判決。上訴人不服，提起上
    訴，聲明：㈠原判決不利於上訴人部分廢棄；㈡被上訴人應再
    給付上訴人46萬5,000元，及自110年4月22日起至清償日止
    ，按週年利率百分之5計算之利息。被上訴人則聲明：上訴
    駁回。
四、本院得心證之理由：
㈠、按因故意或過失，不法侵害他人之權利者，負損害賠償責任
    ；不法侵害他人之身體、健康、名譽、自由、信用、隱私、
    貞操，或不法侵害其他人格法益而情節重大者，被害人雖非
    財產上之損害，亦得請求賠償相當之金額，民法第184條第1
    項前段、第195條第1項前段分別定有明文。經查，上訴人主
    張被上訴人於前揭時、地，對其辱罵系爭言語，致其恐慌憂
    鬱症復發，不法侵害其名譽權、身體健康權等情，為被上訴
    人所不爭執（見本院卷第91、92頁），則上訴人依前揭規定
    ，請求被上訴人負侵權行為損害賠償責任，自屬有據。
㈡、按精神慰撫金之賠償須以人格權遭遇侵害，使精神上受有痛
    苦為必要，其核給之標準固與財產上損害之計算不同，然非
    不可斟酌雙方身分資力與加害程度，及其他各種情形核定相
    當之數額。次按慰藉金之多寡，應斟酌雙方之身分、地位、
    資力與加害之程度及其他各種情形核定相當之數額；其金額
    是否相當，自應依實際加害情形與被害人所受之痛苦及雙方
    之身分、地位、經濟狀況等關係決定之（最高法院51年台上
    字第223號、85年台上字第460號判決意旨參照）。本院審酌
    上訴人因被上訴人前述侵權行為受辱罵，其精神自受有相當
    之痛苦，兼衡上訴人為高職畢業，任職於新光人壽，須扶養
    重度智障之胞姊及重度憂鬱症之胞妹，被上訴人為大學畢業
    ，任職於新光人壽，須扶養父母（見本院卷第92頁），及兩
    造之財產狀況（見原審限制閱覽卷第20至30頁所附兩造稅務
    電子閘門財產所得調件明細表），暨本件事故之發生原因，
    被上訴人之侵權行為手段與行為態樣、辱罵言論之內容等客
    觀情境，及上訴人名譽、身體健康權受損之程度等一切情狀
    ，認上訴人得請求被上訴人賠償之精神慰撫金應以3萬5,000
    元為適當，其請求在此範圍內，應認有據，逾此範圍之請求
    ，尚難准許。至上訴人主張本件之侵害程度及被上訴人之資
    力，不亞於其他案件，應再給付46萬5,000元云云，並提出
    新聞報導為憑（見原審卷第66至78頁），然個別案件之具體
    侵害情節及事實均不盡相同，自難比附援引，且本院已審酌
    兩造之身分、地位、經濟狀況、被上訴人之侵害手段與態樣
    、及上訴人權利受損之程度等情節而酌定精神慰撫金之數額
    ，業如前述，上訴人前揭主張，洵非可採。
五、綜上所述，被上訴人依民法第184條第1項前段、第195條第1
    項規定，請求上訴人再給付46萬5,000元，及自110年4月22
    日起至清償日止，按年息百分之5計算之利息，為無理由，
    應予駁回。是原審就此部分為上訴人敗訴之判決，經核並無
    不合。上訴意旨指摘原判決不當，求予廢棄改判，為無理由
    ，應予駁回。
六、本件事證已臻明確，兩造其餘攻擊防禦方法及所提出之證據
    ，經本院斟酌後，認為均不足以影響本判決之結果，爰不一
    一論駁。
七、據上論結，本件上訴為無理由，依民事訴訟法第436條之1第
    3項、第449條第1項、第78條判決如主文。
中    華    民    國    111    年    1    月    20    日
                  民事第一庭   審判長法  官 蕭錫証
                                     法  官 江哲瑋
                                     法  官 黃筠雅
以上正本係照原本作成。
本件判決不得上訴。
中　　華　　民　　國　　111 　年　　1 　　月　　21　　日
                                    書記官  陳芝箖